【裁判字號】    99,上訴,200
【裁判日期】    990422
【裁判案由】    毒品危害防制條例
【裁判全文】
臺灣高等法院臺中分院刑事判決         99年度上訴字第200號
上  訴  人
即  被  告  乙○○
選任辯護人  許宏達律師
上列上訴人即被告因毒品危害防制條例案件，不服臺灣臺中地方
法院97年度訴字第5084號，中華民國98年11月6日第一審判決（
起訴案號：臺灣臺中地方法院檢察署97年度偵字第23262、27370
號），提起上訴，本院判決如下：
    主  文
上訴駁回。
    犯罪事實
一、乙○○（綽號豬強、豬仔、阿榮）前於民國95年間因施用毒
    品案件，經臺灣臺中地方法院以95年度訴字第487號判決判
    處有期徒刑8月、4月，定應執行有期徒刑11月確定，並於95
    年12月22日縮刑期滿執行完畢。詎仍不知悔改，其雖知海洛
    因、甲基安非他命分別係屬毒品危害防制條例第2條第2項第
    1款、第2款所公告列管之第一、二級毒品，不得非法持有、
    販賣，竟為獲取利益，分別基於販賣第一、二級毒品海洛因
    、甲基安非他命牟利之犯意，於不詳時、地，向姓名年籍均
    不詳之人，購入不詳數量、價格之海洛因、甲基安非他命後
    ，將海洛因及甲基安非他命以夾鏈袋分裝，並以其所使用門
    號0000000000、0000000000號行動電話作為對外聯繫毒品交
    易時間、地點、金額等事宜之聯絡工具，先後於如附表一所
    示之時間及地點，販賣海洛因予附表一所示之陳柏村、何建
    龍、張崇杉（各次販賣之對象、時間、地點及每次販賣所得
    均詳如附表一所載），而獲取價差為利潤。另於如附表二所
    示之時間及地點，販賣甲基安非他命予附表二所示之何建龍
    （其販賣之時間、地點及每次販賣所得均詳如附表二所載）
    ，而獲取價差為利潤。嗣因內政部警政署國道公路警察局第
    七警察隊查悉乙○○涉犯販賣毒品情節，自97年8月7日起至
    97年9月25日止，分別對乙○○所使用之門號0000000000、0
    000000000號行動電話進行通訊監察，而循線於97年10月2日
    上午8時30分許，持搜索票前往乙○○位於臺中縣龍井鄉○
    ○路104號206室之居處搜索而查獲，並扣得如附表三編號1
    至5所示之物。
二、案經內政部警政署國道公路警察局第七警察隊移送臺灣臺中
    地方法院檢察署檢察官偵查起訴。
    理  由
一、按刑事被告之詰問權，係指訴訟上被告有在審判庭盤詰證人
    之權利；偵查中檢察官訊問證人，旨在蒐集被告犯罪證據，
    以確認被告嫌疑之有無及內容，與審判中透過當事人之攻防
    ，經由詰問程序調查證人以認定事實之性質及目的有別。偵
    查中辯護人僅有在場權及陳述意見權，此觀刑事訴訟法第24
    5條第2項前段之規定甚明，檢察官訊問證人並無必須傳喚被
    告使其得以在場之規定，同法第248條第1項前段雖規定「如
    被告在場者，被告得親自詰問」，亦僅賦予該在場被告於檢
    察官訊問證人時得親自詰問證人之機會而已，被告如不在場
    ，殊難期有親自詰問之可能。此項未經被告詰問之被告以外
    之人於偵查中向檢察官所為之陳述，依刑事訴訟法第159條
    第1項、第159條之1第2項之規定，除顯有不可信之例外情況
    外，原則上為「法律規定得為證據」之傳聞例外，依其文義
    解釋及立法理由之說明，並無限縮於檢察官在偵查中訊問證
    人之程序，應已給予被告或其辯護人對該證人行使反對詰問
    權者，始有證據能力之可言。為保障被告之反對詰問權，並
    與現行法對傳聞例外所建構之證據容許範圍求其平衡，證人
    在偵查中雖未經被告之詰問，倘被告於審判中已經對該證人
    當庭及先前之陳述進行詰問，即已賦予被告對該證人詰問之
    機會，則該證人於偵查中之陳述即屬完足調查之證據，而得
    作為判斷之依據（最高法院97年台上字第405號判決要旨參
    照）。本件證人陳柏村、何建龍、張崇杉均已於原審審理時
    ，基於證人地位，經合法具結，並在賦予被告對質詰問機會
    之情形下為證述，則證人陳柏村、何建龍、張崇杉於偵查中
    之經具結之陳述均已屬完足調查之證據，自得作為本件法院
    憑斷之論據。
二、另按被告以外之人於審判外之言詞或書面陳述，除法律有規
    定者外，不得作為證據，刑事訴訟法第159條固定有明文，
    惟被告以外之人於審判外之陳述，雖不符同法第159條之1至
    之4規定，而經當事人於審判程序同意作為證據，法院審酌
    該言詞陳述或書面陳述作成時之情況，認為適當者，亦得為
    證據；又當事人、代理人或辯護人於法院調查證據時，知有
    第159條第1項不得為證據之情形，而未於言詞辯論終結前聲
    明異議者，視為有前項之同意，同法第159條之5亦定有明文
    。其立法意旨在於傳聞證據未經當事人之反對詰問予以核實
    ，原則上先予排除，惟若當事人已放棄詰問或未聲明異議，
    基於證據資料愈豐富，愈有助於真實發現之理念，且強化言
    詞辯論原則，法院自可承認該傳聞證據例外擁有證據能力。
    經查，本判決所引用下列其餘各項證據方法之證據能力，被
    告及其選任辯護人、檢察官於本院準備程序時均表示無意見
    ，且於本院審理中調查證據時，知有刑事訴訟法第159條第1
    項不得為證據之情形，亦未於言詞辯論終結前聲明異議，且
    本院審酌該等證據作成之客觀情況均無不當，並無不宜作為
    證據之情事，依刑事訴訟法第159條之5之規定，認均具有證
    據能力。
三、訊據上訴人即被告乙○○矢口否認有何販賣海洛因、甲基安
    非他命之犯行，辯稱：伊並沒有販賣海洛因及甲基安非他命
    ，都是合資購買云云。惟查：
  (一)、有關販賣第一級毒品海洛因部分：
    1.關於附表一編號1至9販賣海洛因予陳柏村（綽號阿佳）部
      分：
    (1)證人陳柏村有於附表一編號1至9所示之時間、地點，以附
      表一編號1至9所示之價格，向被告購買第一級毒品海洛因
      等之事實情，業據證人陳柏村於偵查中具結證述屬實【見
      97年度偵字第23262號卷（下稱偵(一)卷）第38頁至第41頁
      】。且參諸被告所持用之0000000000號及0000000000號行
      動電話與證人陳柏村所使用之0000000000號行動電話各次
      之通話之通訊監察譯文內容（A即被告，B即證人陳柏村）
      所示（見偵(一)卷第14頁至第19頁）：
      97年8月9日17時57分42秒：「A：怎樣。B：想要去找你
        。A：你禮拜一要驗尿啊。B：我請假請好了，請到禮拜
        三。A：你先拿一半。B：要在哪裡。A：我在我們這裡
        。B：一人跑一段啦。A：我們約在西濱。B：哪裡，臨
        港路那裡嗎。A：西濱橋下好了。B：好。」，同日18時
        59分15秒：「A：你在哪裡。B：臨港路，西濱橋下。」
        ，同日19時6分16秒：「B：你到哪，我在西濱橋下。A
        ：好。」。
      97年8月13日9時43分46秒：「B：到了。A：你拿多少給
        我。B：5萬。A：雙管的喔。」，同日9時52分01秒：「
        A：快好了。B：你還沒出來。A：昨晚才拿回來，還在
        攪拌。B：要拉肚子了。A：好。」，同日9時57分05秒
        ：「A：2分鐘就到了。」。
      97年8月28日20時10分23秒：「A：到阿郎那裡。B：哪
        裡。A：溪橋那裡。B：好。A：我多給你。B：檳榔攤那
        邊嗎。A：對，我零二給你。B：我這裡七百。A：我實
        重給你零一五。」。
      97年8月30日12時32分08秒：「B：要找你。A：好。B：
        哪裡。A：7-11那裡。B：我在工業區，5分鐘到。A：好
        ，但要現金。」，同日12時41分51秒：「A：我到了，
        快一點。」，同日13時01分06秒：「B：東西怎麼越來
        越少，對不對呀。A：我另外拿一個看看，我待會拿一
        個秤看看，那個不是我用的，是我朋友幫我用好的。B
        ：差這麼多。A：他跟我說3錢重，我等一下秤看看就知
        道，不足的我補給你。B：好啦，下午補給我。」。
      97年8月31日23時22分50秒：「B：男的有沒有。A：才
        要去找我朋友。B：女的有嗎。A：你兩種都要喔，我才
        要去找我朋友而已。」，同日23時52分23秒：「A：快
        啦。B：我到了。A：我在7-11啦。」。
      97年9月1日17時16分09秒：「B：你來我家啦，我拿（
        錢）給你。A：好。」，同日17時28分10秒：「A：你要
        一個、半個。B：我這裡半個的錢。」。
      97年9月11日14時00分09秒：「B：你幫我送過來一下。
        A：送什麼。B：五五啦。A：500就沒辦法出啊。B：不
        然女的1啦，好不好。A：來我這裡，拜託。」，同日14
        時25分14秒：「B：你到了嗎。A：馬上到，我在這邊很
        忙，因為全大甲只有我有。B：你現在意思是要我過去
        就對了。」，同日14時38分11秒：「A：我現在在麥當
        勞這裡，你過來。B：喔，你每次都這樣。」。
      97年9月20日20時47分45秒：「B：弄一叢來。A：剩一
        叢多，去再說。」，同日20時55分34秒：「A：你來全
        家。B：我說的那個呢。A：我剩一點。B：先給我啊。
        」。
      97年9月21日15時02分38秒：「約交流道，要800。」
        ，同日15時27分20秒：「約全家。」。
    (2)又衡諸海洛因係第一級毒品，無論持有、施用、販賣，均
      屬違法行為，為治安機關所嚴查，此為眾所週知，毒品交
      易均於隱密下進行，其以通信聯絡亦鮮有明白直接以「毒
      品」、「海洛因」等名稱或相近之用語稱之，都以暗語或
      彼此已有默契之含混語意而為溝通，因此，依上開通訊監
      察譯文，雖未見雙方明言購買毒品之說詞，但依證人陳柏
      村證述確有向被告購買海洛因之證詞，及其通訊內容確有
      約定交易之數量、金額、地點，足徵證人陳柏村證述於上
      開時、地與被告有交易海洛因之情節尚非憑空虛捏，應堪
      採信。又前揭行動電話通訊監察譯文與證人陳柏村之證述
      有相當之關聯性，足以補強證人陳柏村之證詞，而擔保其
      前開所稱向被告購買海洛因之真實性，是據上事證，足見
      證人陳柏村確有於附表一編號1至9所示之時間向被告購買
      海洛因，被告辯稱未販賣海洛因予證人陳柏村云云，應係
      卸責之詞，不足採信。
    (3)而證人陳柏村於原審審理時雖翻異前詞證稱：大部分都是
      合資去買，由被告出面去買，伊在車上等，被告買回來後
      在車上分，伊出1千元，被告就出1千元，有時候沒有跟被
      告一起去，但都是合資云云（見原審卷第81頁）。然按販
      毒案件之證人，因其案件之特性，常見於審理中接受交互
      詰問之時，未敢坦言曾向被告購買毒品之情形，而其所顯
      示者，並非證人於審判中之陳述恆較於審判外之陳述具有
      更高之可信性，毋寧於未直接面對被告、當庭對質或接受
      交互詰問之情況下，證人因心理之壓力程度較低，亦可能
      處於較易為合於真實之陳述之狀態。證人陳柏村於原審審
      理時接受公訴人詰問時先證述：去年8、9月間，買了大概
      10次左右，有時2、3天買一次，有時3、4天買一次，每次
      買500元到1,000元不等，都在龍井交流道、清水西濱橋、
      大甲麥當勞交易，偵查中所陳述之購買時間、地點、金額
      都實在等語（見原審卷第79、81頁），而於接受被告詰問
      時始為上開合資之陳述，顯見證人陳柏村確係因同庭面對
      被告所造成之心理壓力始為翻異前詞之證述，且觀之其與
      被告間之前開通訊監察譯文內容，僅明確簡短地表示數量
      、金額、交易地點，並未談論請被告幫忙聯絡販賣毒品之
      人或合資購買海洛因之事，顯見證人陳柏村於原審審理時
      所為前開合資購買海洛因之證述，不僅與其於偵查中所述
      迥異，於審理中之證述亦前後不一，應屬事後迴護被告之
      詞，自難以採信。
    2.關於附表一編號10至11販賣海洛因予證人何建龍（綽號小
      胖）部分：
    (1)證人何建龍有於附表一編號10至11所示之時間、地點，以
      附表一編號10至9所示之價格，向被告購買第一級毒品海
      洛因等情，業據證人何建龍於偵查中具結證述屬實（見偵
      (一)卷第58、61頁）。且參諸被告所持用之0000000000號及
      0000000000號行動電話，與證人何建龍所使用之00000000
      00號行動電話各次之通話之通訊監察譯文內容（A即被告
      ，B即證人何建龍）所示（見偵(一)卷第49、53頁）：
      97年8月10日16時44分59秒：「B：你在哪裡。A：大甲
        東，我在金華寺後面。B：好。」，同日17時01分25 秒
        ：「B：我等一下馬上過去拿。A：多少。B：半千。A：
        好。」。
      97年9月22日15時18分37秒：「B：我朋友下班後要粗的
        。」，同日15時28分18秒：「B：朋友要。」，同日15
        時48分02秒：「約重慶老火鍋。」，同日15時55分51秒
        ：「A：快來。B：好。」。
    (2)又衡諸海洛因係第一級毒品，無論持有、施用、販賣，均
      屬違法行為，為治安機關所嚴查，此為眾所週知，毒品交
      易均於隱密下進行，其以通信聯絡亦鮮有明白直接以「毒
      品」、「海洛因」等名稱或相近之用語稱之，都以暗語或
      彼此已有默契之含混語意而為溝通，因此，依上開通訊監
      察譯文，雖未見雙方明言購買毒品之說詞，惟依證人何建
      龍證述確有向被告購買海洛因之證詞，及其通訊內容確有
      約定交易之數量、地點，足徵證人何建龍證述於上開時、
      地與被告有交易海洛因之情節尚非憑空虛捏，應堪採信。
      又前揭行動電話通訊監察譯文與證人何建龍之證述有相當
      之關聯性，足以補強證人何建龍之證詞，而擔保其前開所
      稱向被告購買海洛因之真實性，是據上事證，足見證人何
      建龍確有於附表一編號10至11所示之時間向被告購買海洛
      因，被告辯稱未販賣海洛因予證人何建龍云云，應係卸責
      之詞，不足採信。
    (3)至證人何建龍於原審審理時雖翻異前詞證稱：我們是合資
      ，看伊身上有多少錢就打給被告，被告就出多少錢，由被
      告出面去買，合資一千、二千都有云云（見原審卷第82、
      83 頁）。然按販毒案件之證人，因其案件之特性，常見
      於審理中接受交互詰問之時，未敢坦言曾向被告購買毒品
      之情形，而其所顯示者，並非證人於審判中之陳述恆較於
      審判外之陳述具有更高之可信性，毋寧於未直接面對被告
      、當庭對質或接受交互詰問之情況下，證人因心理之壓力
      程度較低，亦可能處於較易為合於真實之陳述之狀態。證
      人何建龍於原審審理時另證述：偵查中伊是根據事實所講
      的，被告有賣海洛因給伊，次數、地點、金額就如偵查中
      所述等語（見原審卷第84頁），顯見證人何建龍確係因同
      庭面對被告所造成之心理壓力始為翻異前詞之證述，且觀
      之其與被告間之前開通訊監察譯文內容，僅明確簡短地表
      示數量、交易地點，並未談論與合資購買海洛因之事，顯
      見證人何建龍於原審審理時所為之前開合資購買海洛因之
      證述，不僅與其於偵查中所述迥異，於審理中之證述亦前
      後不一，應屬事後迴護被告之詞，自難以採信。
    3.關於附表一編號12至16販賣海洛因予證人張崇杉（綽號醫
      生）部分：
    (1)證人張崇杉有於附表一編號12至16所示之時間、地點，以
      附表一編號12至16所示之價格，向被告購買第一級毒品海
      洛因等情，業據證人張崇杉於偵查中具結證述屬實（見偵
      (一)卷第108頁至第110頁），且參諸被告所持用之00000000
      00號及0000000000號行動電話，與證人張崇杉所使用之00
      00 000000號行動電話各次之通話之通訊監察譯文內容（A
      即被告，B即證人張崇杉）所示（見偵(一)卷第101頁至第10
      4頁）：
      97年8月8日14時46分03秒：「A：你要多少。B：兩張。
        A：你來清水休息站。B：好。A：我先攪一攪，我沒有
        散的。B：好。」，同日15時14分14秒：「B：你到哪。
        A：等我一下，折不好。B：上高速公路了。A：好。」
        ，同日15時39分45秒：「A：醫生，你幫我試。B：好。
        A：我們在看夜景那裡。B：龍井那邊嗎。A：對。」，
        同日15時55分32秒：「A：要到了。B：好。」。
      97年8月9日6時35分34秒：「B：還沒睡喔，在哪裡。A
        ：市內，你要什麼。B：七仔。A：今天的七仔很棒，你
        要幾個。B：見面再說。A：好。」，同日6時50分16秒
        ：「B：在沙鹿。A：你要約沙鹿喔。B：要約哪裡。A：
        龍井，昨天那裡。B：好。A：快，我弄一個讚的給你。
        」，同日7時08分19秒：「B：我到了，溜下來。A：好
        。」。
      97年8月13日0時30分10秒：「B：我醫生啦。A：什麼事
        。B：有在大甲嗎，救一下。A：這麼會救，醫生比藥劑
        還厲害，要就來不要一直念。」，同日0時35分01秒：
        「B：在哪。A：看夜景這裡，來這裡等。」，同日0時5
        8分22秒：「B：快到了。」。
      97年9月1日22時52分36秒：「A：等一下你用東西包一
        包丟過來，我那一包用衛生紙包起來丟給你。B：好。
        」，同日22時58分13秒：「B：我跟你差兩百啦，改天
        拿給你。A：你拿回來啦。」。
      97年9月15日14時36分52秒：「B：多弄一些。A：到了
        再說。」，同日15時05分54秒：「B：要在哪裡。A：來
        媽祖廟後面，上次那裡。B：好。」，同日15時06分57
        秒：「B：拿一張。A：好。」。
    (2)又衡諸海洛因係第一級毒品，無論持有、施用、販賣，均
      屬違法行為，為治安機關所嚴查，此為眾所週知，毒品交
      易均於隱密下進行，其以通信聯絡亦鮮有明白直接以「毒
      品」、「海洛因」等名稱或相近之用語稱之，都以暗語或
      彼此已有默契之含混語意而為溝通，因此，依上開通訊監
      察譯文，雖未見雙方明言購買毒品之說詞，惟依證人張崇
      杉證述確有向被告購買海洛因之證詞，及其通訊內容確有
      約定交易之數量、地點，足徵證人張崇杉於證述於上開時
      、地與被告有交易海洛因之情節尚非憑空虛捏，應堪採信
      。又前揭行動電話通訊監察譯文與證人張崇杉之證述有相
      當之關聯性，足以補強證人張崇杉之證詞，而擔保其前開
      所稱向被告購買海洛因之真實性，是據上事證，足見證人
      張崇杉確有於附表一編號12至16所示之時間向被告購買海
      洛因，被告辯稱未販賣海洛因予證人張崇杉云云，應係卸
      責之詞，不足採信。
    (3)至證人張崇杉於原審審理時雖翻異前詞證稱：海洛因係跟
      綽號「阿弟仔」之人所購買的云云（見原審卷第125頁）
      。
      然按販毒案件之證人，因其案件之特性，常見於審理中接
      受交互詰問之時，未敢坦言曾向被告購買毒品之情形，而
      其所顯示者，並非證人於審判中之陳述恆較於審判外之陳
      述具有更高之可信性，毋寧於未直接面對被告、當庭對質
      或接受交互詰問之情況下，證人因心理之壓力程度較低，
      亦可能處於較易為合於真實之陳述之狀態。證人張崇杉於
      偵查中已明確證述：伊跟綽號「阿弟仔」之男子購買安非
      他命，跟綽號「阿榮」之成年男子購買海洛因，向綽號「
      阿弟仔」之男子購買安非他命7、8次，向綽號「阿榮」之
      男子購買海洛因20次左右等語（見偵(一)卷第107頁），顯
      見證人張崇杉自無可能將「阿弟仔」之成年男子誤認為被
      告之可能，足見證人張崇杉確係因同庭面對被告所造成之
      心理壓力始為翻異前詞之證述，其於原審審理時所為之前
      開證述與其於偵查中所述迥異，應屬事後迴護被告之詞，
      自難以採信。
  (二)、有關販賣第二級毒品甲基安非他命部分：
    1.關於附表二編號1至2販賣甲基安非他命予證人何建龍（綽
      號小胖）部分：
    (1)證人何建龍有於附表二編號1至2所示之時間、地點，以附
      表二編號1至2所示之價格，向被告購買第二級毒品甲基安
      非他命等情，業據證人何建龍於偵查中具結證述屬實（見
      偵(一)卷第59、60頁），且參諸被告所持用之0000000000號
      行動電話，與證人何建龍所使用之0000000000號行動電話
      各次之通話之通訊監察譯文內容（A即被告，B即證人何建
      龍）所示（見偵(一)卷第50、51頁）：
      97年9月1日13時01分01秒：「B：豬仔，你在大甲嗎。A
        ：有。B：我朋友要男的。A：等一下，我不夠。B：多
        久。A：十五分鐘。B：你再打給我。」，同日13時23分
        59秒：「A：我要去後龍拿，這裡剩一。B：好。」，同
        日13時40分45秒：「A：你來火雞肉飯這裡。B ：哪裡
        。A：文武路及順天路。」。
      97年9月11日12時06分51秒：「B：你現在拿到有粗的嗎
        。A：有，但貴啊。B：我朋友要3張。A：3張要出多少
        。B：我怎知道。A：我算一下，我現在在后里，我馬上
        回去。B：你是要拿錢後再去拿嗎。A：不用，我現在身
        上就有，你剛剛來找我我身上就有，15分鐘後剛剛那裡
        相等。」。
    (2)又衡諸甲基安非他命係第二級毒品，無論持有、施用、販
      賣，均屬違法行為，為治安機關所嚴查，此為眾所週知，
      毒品交易均於隱密下進行，其以通信聯絡亦鮮有明白直接
      以「毒品」、「甲基安非他命」等名稱或相近之用語稱之
      ，都以暗語或彼此已有默契之含混語意而為溝通，且同一
      形式之暗語，亦可能因時間之不同而異其用法。因此，依
      上開通訊監察譯文，雖未見雙方明言購買毒品之說詞，惟
      依證人何建龍證述確有向被告購買甲基安非他命之證詞及
      其通訊內容確有約定交易之代號、數量、金額、地點，足
      徵證人何建龍於證述於上開時、地與被告有交易甲基安非
      他命之情節尚非憑空虛捏，應堪採信。又前揭行動電話通
      訊監察譯文與證人何建龍之證述有相當之關聯性，足以補
      強證人何建龍之證詞，而擔保其前開所稱向被告購買甲基
      安非他命之真實性，是據上事證，足見證人何建龍確有於
      附表二編號1至2所示之時間向被告購買甲基安非他命，被
      告辯稱未販賣甲基安非他命予證人何建龍云云，應係卸責
      之詞，不足採信。
    (3)至證人何建龍於原審審理時雖翻異前詞證稱：我們是合資
      ，看伊身上有多少錢就打給被告，被告就出多少錢，由被
      告出面去買，合資一千、二千都有等語（見原審卷第82、
       83頁）。然按販毒案件之證人，因其案件之特性，每常
       見於審理中接受交互詰問之時，未敢坦言曾向被告購買
       毒品之情形，而其所顯示者，並非證人於審判中之陳述
       恆較於審判外之陳述具有更高之可信性，毋寧於未直接
       面對被告、當庭對質或接受交互詰問之情況下，證人因
       心理之壓力程度較低，亦可能處於較易為合於真實之陳
       述之狀態。證人何建龍於原審審理時另證述：偵查中伊
       是根據事實所講的，被告有賣甲基安非他命給伊，次數
       、地點、金額就如偵查中所述等語（見原審卷第84頁）
       ，顯見證人何建龍確係因同庭面對被告所造成之心理壓
       力始為翻異前詞之證述，且觀之其與被告間之前開通訊
       監察譯文內容，僅明確簡短地表示代號、數量、金額、
       交易地點，並未談論與合資購買甲基安非他命之事，顯
       見證人何建龍於原審審理時所為之前開合資購買甲基安
       非他命之證述，不僅與其於偵查中所述迥異，於審理中
       之證述亦前後不一，應屬事後迴護被告之詞，自難以採
       信。
  (三)、綜上所述，被告確有上揭販賣第一、二級毒品海洛因、甲
      基安非命之犯行。此外，復有原審97年度聲監字第738 號
      、第802號通訊監察書、搜索票、搜索扣押筆錄各1份附卷
      可稽，並有扣案如附表四編號1至5所示之物可資佐證，其
      中如編號3所示聯絡電話簿，明確記載證人陳柏村00000
      00000號（號碼前註明「家」：亦即陳柏村之綽號「阿佳
      」之台語發音同「家」）、何建龍0000000000號（碼號前
      註明「小」：亦即何建龍之綽號「小胖」之意）、張崇杉
      0000000000號（號碼前註明「醫」：亦即張崇杉之綽號「
      醫生」之意），益證上開通訊監察內容之對話者，確為被
      告與上開證人等無訛，被告於本院再請求就通訊監察錄音
      實施聲紋鑑定，核無必要。又本件事證業臻明確，被告另
      聲請重覆傳訊上開證人陳柏村、何建龍、張崇杉，或承辦
      員警，或調閱路監視影像，亦均核無必要。本件被告所犯
      罪證明確，應予依法論科。
四、論罪量刑之理由：
  (一)、本件被告犯罪後，毒品危害防制條例第4條第1項、第2項
      、第17條業經總統於98年5月20日公布修正，並自同年5月
      22日起生效修正（司法院98年6月29日院台廳刑一字第09
      80014643號函參照）。又95年7月1日修正後刑法第2條第1
      項之規定，係規範行為後法律變更所生新舊法律比較適用
      之準據法，於新刑法施行後，應適用新刑法第2條第1項之
      規定，為「從舊從輕」之比較，本次毒品危害防制條例修
      正之比較新舊法，自應就罪刑有關之加重、減輕及其他法
      定加減原因等一切情形，本於統一性及整體性原則，綜其
      全部罪刑之結果而為比較。茲依刑法第2條第1項規定綜合
      比較新、舊毒品危害防制條例第4條第1項、第2項、第17
      條之適用如下：
    1.毒品危害防制條例第4條第1項修正前規定「製造、運輸、
      販賣第一級毒品者，處死刑或無期徒刑；處無期徒刑者，
      得併科新臺幣1千萬元以下罰金」；修正後之第4條第1項
      規定「製造、運輸、販賣第一級毒品者，處死刑或無期徒
      刑；處無期徒刑者，得併科新臺幣2千萬元以下罰金」，
      修正後之條文，將併科罰金之數額提高，經比較結果，對
      被告並非有利，應適用修正前之第4條第1項規定。
    2.毒品危害防制條例第4條第2項修正前規定「製造第二級毒
      品者，處無期徒刑或7年以上有期徒刑，得併科新臺幣7百
      萬元以下罰金」，而修正後之第4條第2項規定「製造第二
      級毒品者，處無期徒刑或7年以上有期徒刑，得併科罰金
      新臺幣1千萬元以下罰金」。修正後之條文，將併科罰金
      之數額提高，經比較結果，對被告並非有利，應適用修正
      前之第4條第2項規定。
    3.修正前毒品危害防制條例第17條規定：「犯第4條第1項至
      第4項、第5條第1項至第4項前段、第6條第1項至第4項、
      第7條第1項至第4項、第8條第1項至第4項、第10條或第11
      條第1項、第2項之罪，供出毒品來源，因而破獲者，得減
      輕其刑。」，修正後毒品危害防制條例第17條則規定：「
      犯第4條至第8條、第10條或第11條之罪，供出毒品來源，
      因而查獲其他正犯或共犯者，減輕或免除其刑。犯第4條
      至第8條之罪於偵查及審判中均自白者，減輕其刑」。該
      條文規定必須因而破獲上游毒品供應者，始得減輕其刑，
      且僅得減輕其刑，其適用之條件較嚴，而修正後第1項規
      定適用之條件較寬，且就刑部分為必減或得免，復增列第
      2項關於於偵查及審判中均自白者減輕其刑之規定，此新
      修正之規定，顯已影響行為人刑罰之法律效果，自屬法律
      有變更，經比較新、舊法結果，以修正後規定較有利於被
      告，應適用修正後毒品危害防制條例第17條規定。
    4.經綜合全部罪刑之結果而為比較，被告所犯如附表一、二
      所示之罪，被告並未於偵查及審判中坦承其販賣毒品海洛
      因、甲基安非他命之事實或供出毒品來源，因而查獲其他
      正犯或共犯（詳後述），核與上開修正後毒品危害防制條
      例第17條之規定均不符，從而修正後之法律規定並無較修
      正前有利於被告，依刑法第2條第1項前段之規定，此部分
      仍應適用修正前之毒品危害防制條例。
  (二)、按海洛因、甲基安非他命分屬毒品危害防制條例第2條第2
      項第1款、第2款所定之第一級毒品、第二級毒品，不得非
      法持有、販賣。核被告乙○○如附表一所為，均係犯98年
      5月20日修正前毒品危害防制條例第4條第1項之販賣第一
      級毒品罪；如附表二所為，均係犯98年5月20日修正前毒
      品危害防制第4條第2項之販賣第二級毒品罪。被告於前述
      各罪販賣前分別持有海洛因、甲基安非他命之行為，其等
      持有海洛因、甲基安非他命之低度行為應分別為販賣第一
      、二級毒品及轉讓第一級毒品之高度行為所吸收，不另論
      罪。
  (三)、查刑法於94年2月2日修正公布，並自95年7月1日起生效施
      行，修正後刑法刪除第56條之連續犯規定，而基於概括之
      犯意，連續數販賣毒品之行為，於刑法修正刪除連續犯規
      定之前，均依連續犯論以一罪，依該次刑法第56條修正理
      由之說明，謂：「對繼續犯同一罪名之罪者，均適用連續
      犯之規定論處，不無鼓勵犯罪之嫌，亦使國家刑罰權之行
      使發生不合理之現象」、「基於連續犯原為數罪之本質及
      刑罰公平原則之考量，爰刪除有關連續犯之規定」等語，
      即係將本應各自獨立評價之數罪，回歸本來就應賦予複數
      法律效果之原貌。而所謂集合犯是指立法者所制定之犯罪
      構成要件中，本就預定有數個同種類之行為將反覆實行之
      犯罪而言，將各自實現犯罪構成要件之反覆多數行為，解
      釋為集合犯，而論以一罪。是以對於集合犯，必須從嚴解
      釋，以符合立法本旨。觀諸毒品危害防制條例所定之販賣
      毒品罪之構成要件文義，實無從認定立法者本即預定該犯
      罪之本質，必有數個同種類行為而反覆實行之集合犯行，
      故販賣毒品罪，難認係集合犯。因此，就刑法修正施行後
      多次販賣毒品之犯行，採一罪一罰，始符合立法本旨(最
      高法院97年度臺上字第99號判決意旨參照)。本案依本院
      認定之事實，被告於如附表一、二所示之時間販賣海洛因
      、甲基安非他命之行為，犯罪時間均係95年7月1日之後，
      係於刑法修正刪除連續犯規定之後所犯，且歷次交易時間
      並非一致，每次行為在時間差距上可以分開，且販賣對象
      又非同一，足認其主觀上難認出於一次決意，在刑法評價
      上亦各具獨立性，每次行為皆可獨立成罪，依社會通念，
      修法後應認為數罪之評價，始符合刑罰公平原則。檢察官
      起訴書亦認被告多次販賣海洛因、甲基安非他命之犯行，
      應予分論併罰，是被告上揭分別販賣第一級毒品、販賣第
      二級毒品之犯行，均犯意各別，行為互異，應予分論併罰
      。
  (四)、又被告前於95年間因施用毒品案件，經臺灣臺中地方法院
      以95年度訴字第487號判決判處有期徒刑8月、4月，定應
      執行有期徒刑11月確定，於95年12月22日縮刑期滿執行完
      畢乙節，有臺灣高等法院被告前案紀錄表1份在卷可憑，
      其於有期徒刑執行完畢後，5年以內故意再犯本件有期徒
      刑以上之販賣第一、二級毒品罪，均為累犯，除死刑、無
      期徒刑部分依法不得加重外，其餘部分則應依刑法第47條
      第1項規定，加重其刑。被告雖另以其供出毒品來源而認
      應依毒品危害防制條例第17條規定減輕其刑，然經原審法
      院函詢內政部警政署國道公路警察局第七警察隊結果，該
      隊函覆稱：「本隊查獲張銀玲、梁德政、李淑茹等人涉嫌
      販賣毒品1案，緣因對乙○○實施通訊監察期間就已發現
      上述人等犯行，並非乙○○之供述始查獲，僅提供口卡照
      片供其指證確認」等語，有內政部警政署國道公路警察局
      第七警察隊98年7月3日公警七刑字第0980704862號函1紙
      在卷可憑（見原審卷第167頁）；嗣經本院再函該警察隊
      ，其答覆意旨大致相同，並檢送相關通訊監察譯文、被告
      指認調查筆錄，及刑事案件報告書佐證。是被告所為自不
      符合毒品危害防制條例第17條減輕其刑之規定，附此敘明
      。
  (五)、再按刑之量定，為求個案裁判之妥當性，法律固賦予法院
      裁量權，但此項裁量權之行使，除應依刑法第57條規定，
      審酌行為人及其行為等一切情狀，為整體之評價，並應顧
      及比例原則與平等原則，使罪刑均衡，輕重得宜，以契合
      社會之法律感情。又刑法第59條規定犯罪之情狀可憫恕者
      ，得酌量減輕其刑，其所謂「犯罪之情狀」，與同法第57
      條規定科刑時應審酌之一切情狀，並非有截然不同之領域
      ，於裁判上酌減其刑時，應就犯罪一切情狀(包括第57條
      所列舉之10款事項)，予以全盤考量，審酌其犯罪有無可
      憫恕之事由(即有無特殊之原因與環境，在客觀上足以引
      起一般同情，以及宣告法定低度刑，是否猶嫌過重等等)
      ，以為判斷(最高法院95 年度臺上字第6157號判決意旨參
      照)。查販賣第一級毒品罪，其法定刑為死刑、無期徒刑
      ，別無其他自由刑之規定，刑度可謂重大。然同為販賣第
      一級毒品之人，其原因動機不一，犯罪情節未必盡同，或
      有大盤毒梟者，亦有中、小盤之分，甚或僅止於吸毒者友
      儕間為求互通有無之有償轉讓者亦有之，其販賣行為所造
      成危害社會之程度自屬有異，法律科處此類犯罪，所設之
      法定最低本刑卻同為「死刑或無期徒刑；處無期徒刑者，
      得併科新臺幣一千萬元以下罰金」，不可謂不重。於此情
      形，倘依其情狀處以有期徒刑，即足以懲儆，並可達防衛
      社會之目的者，自非不可依客觀之犯行與主觀之惡性二者
      加以考量其情狀是否有可憫恕之處，適用刑法第59條之規
      定酌量減輕其刑，期使個案裁判之量刑，能斟酌至當，符
      合比例原則。被告就附表一所示販賣海洛因之犯行，其販
      賣次數固非可謂少，惟均屬小額交易，其販賣之數量及獲
      取之利益均非龐大，犯罪情節較諸販毒集團尚屬零星小額
      ，且被告僅係單純販賣交易毒品，並無施用強暴、脅迫之
      不法手段，更無向購買毒品之人積極催討交易款項，以其
      情節而論，其惡性尚不如專以販賣第一級毒品維生之販毒
      集團重大，被告既非販賣毒品之大盤或中盤商，其販賣第
      一級毒品之行為對社會整體侵害之程度尚非鉅大，則被告
      所犯販賣第一級毒品罪，其最輕法定本刑為無期徒刑，本
      院依其客觀之犯行與主觀之惡性二者加以考量其犯罪情狀
      ，認在客觀上顯非不可憫恕，以其所犯之罪之最低法定刑
      為無期徒刑而言，縱使量處法定最低刑度之無期徒刑，仍
      嫌過重，難謂符合罪刑相當性及比例原則，更無從與大毒
      梟之惡行有所區隔，宜依刑法第59條之規定，就被告販賣
      第一級毒品罪部分，均予以酌量減輕其刑。又刑法第59條
      之酌量減輕其刑，必於犯罪之情狀，在客觀上足以引起一
      般同情，認為即予宣告法定最低度刑期，猶嫌過重者，始
      有其適用。被告販賣甲基安非他命之數量雖非甚鉅，與大
      盤販賣整批大量毒品者截然有別，且所得亦非甚多，惟被
      告所犯販賣第二級毒品罪，其最輕本刑為有期徒刑7年，
      尚難謂其有情輕法重情形，故本院認並無適用刑法第59條
      規定之餘地，併此敘明。
五、原審法院因認被告罪證明確，適用修正前毒品危害防制條例
    第4條第1項、第2項、第18條第1項前段、第19條第1項，刑
    法第11條、第47條第1項、第51條第5款、第59條規定，審酌
    毒品對社會秩序及國民健康危害至深且鉅，嚴重影響社會治
    安，製造、運輸、販賣等行為情節尤重，更應嚴加非難，所
    為實乃法所不容而懸為厲禁，而被告明知毒品對人體健康戕
    害甚鉅，為牟取利益，無視國家杜絕毒品犯罪之禁令，多次
    販賣海洛因及甲基安非他命，肇生他人施用毒品之來源，戕
    害國民身心健康，且有滋生其他犯罪之可能，及被告不思以
    正當途徑合法掙取金錢，圖以販賣第一、二級毒品獲利，犯
    罪動機不良，且犯罪後否認犯行，缺乏認錯悔過之具體表現
    等一切情狀，分別量處如附表一、二有關罪名及宣告刑欄所
    示之刑，並與被告另犯轉讓第一級毒品罪之宣告刑（業經被
    告於本院行準備程序時撤回上訴確定）定其應執行刑為有期
    徒刑20年6月，以資懲儆。並明檢察官就被告販賣毒品之
    犯行，具體求處無期徒刑，並諭知刑前強制工作，經衡酌上
    述情狀，認就被告犯行分別量處如上開之刑，且依例定其應
    執行之刑已足資懲警，檢察官上開求刑尚屬過重。另就沒收
    部分說明：
    1.按以營利為目的販入毒品，經多次販賣後，持有剩餘毒品
      被查獲，其各次販賣毒品行為，固應併合處罰。惟該持有
      剩餘毒品之低度行為，應僅為最後一次販賣毒品之高度行
      為所吸收，不另論罪。則就該查獲之剩餘毒品，祇能於最
      後一次之販賣毒品罪宣告沒收銷燬，不得於各次販賣毒品
      罪均宣告沒收銷燬，最高法院97年度台上字第4068號、97
      年度台上字第3618號判決著有明文。本案員警在被告住處
      所扣得如附表三編號1所示之透明結晶6包，經送驗結果檢
      出甲基安非他命成分（驗於淨重0.0756公克），有行政院
      衛生署草屯療養院97年10月17日草療鑑字第0971000080
      號鑑定書1紙在卷可憑（見警(一)卷第31頁），係屬毒品危
      害防制條例第2條第2項第2款之第二級毒品，且因外袋包
      裝與其內之甲基安非他命粉末難以完全析離，俱視為一體
      ，不問屬於犯人與否，應依毒品危害防制條例第18條第1
      項前段之規定，於被告所犯最後一次販賣第二級毒品罪（
      即附表二編號2）之主文項下，諭知沒收銷燬之。
    2.另扣案之電子磅秤1台係作為被告分裝毒品之用途，聯絡
      電話簿1本則為被告聯絡交易毒品使用，塑膠杓子3支為被
      告分裝毒品時使用，另分裝夾鍊袋7包則為被告分裝毒品
      使用之包裝袋，上開物品並皆為被告所有，業據被告於警
      詢時坦承不諱，自應依毒品危害防制條例第19條第1項之
      規定，諭知沒收。再依毒品危害防制條例第19條第1項規
      定內容以觀，必須無法沒收之財物始有追徵其價額，或以
      其財產抵償之問題。如該等財物已經扣案，僅於主文宣告
      沒收即為已足，自無再諭知追徵價額或以財產抵償之必要
      （最高法院95年度台上字第5106號判決參照）。上開物品
      既已扣案，應無不能沒收之問題，自毋庸併予諭知追徵價
      額或以財產抵償之旨。
    3.未扣案如附表三編號6、7所示被告用以聯繫販賣毒品事宜
      之搭配門號0000000000、0000000000號行動電話各1支，
      無證據證明已經滅失，自應依毒品危害條例第19第1項規
      定諭知沒收，如全部或一部不能沒收時，應追徵其價額，
      或以被告之財產抵償之。又上開門號之SIM卡，因行動電
      話服務須以晶片卡（即SIM卡）為使用介面，因此電信公
      司於出租行動電話門號予消費者使用時，即同時附帶提供
      晶片卡給消費者作為門號使用之介面，故電信公司接受消
      費者申辦門號並將該門號開通上線時，該晶片卡之所有權
      亦移轉於消費者，自不能認該晶片卡仍屬電信公司所有之
      物，該行動電話SIM卡為被告所有之物，業據被告於原審
      審理時供明在卷，雖未扣案，惟無證據證明已經滅失，自
      應諭知沒收，如全部或一部不能沒收時，追徵其價額或以
      被告之財產抵償之（原判決主文漏植或以其財產抵償之，
      應予補充）。
    4.又毒品危害防制條例第19條第1項規定，犯該條例第4條至
      第9條、第12條、第13條或第14條第1項、第2項之罪者，
      其供犯罪所用或因犯罪所得之財物，均沒收之。係採義務
      沒收主義，且金錢為代替物，重在兌換價值，而不在原物
      ，自難拘泥於沒收原物之理論，認沒收販賣毒品所得之金
      錢，以當場查獲扣押者為限，苟能證明其為販賣毒品所得
      之金錢，均應予以沒收（最高法院92年度台上字第5227號
      判決參照）。再毒品危害防制條例第19條第1項規定犯第4
      條之罪者，其供犯罪所用或因犯罪所得之財物，均沒收之
      ，如全部或一部不能沒收時，追徵其價額或以其財產抵償
      之，係刑法第38條第1項第2款、第3款沒收之特別規定（
      最高法院95年度台上字第6482號判決意旨參照）。是販賣
      毒品所得之金錢，無論已否扣案，如仍屬存在，即應依法
      沒收。據此，被告販賣毒品海洛因、甲基安非他命之各次
      所得詳如附表一、二所示，上開販賣毒品所得之金額雖未
      扣案，然無證據證明已不存在，且既為被告因犯罪所得之
      財物，仍應依毒品危害防制條例第19條第1項之規定併予
      諭知沒收，如全部或一部不能沒收時，依同條項之規定，
      應以其之財產抵償之。
    5.另扣案之藥丸9包，經送驗結果僅檢出第四級毒品甲特拉
      嗎竇、安定，或未檢出管制藥品、毒品成分，有上開行政
      院衛生署草屯療養院97年10月17日草療鑑字第0971000080
      號鑑定書1紙在卷可憑（見警(一)卷第31、32頁），尚難認
      與本案被告販賣第一、二級毒品及轉讓第一級毒品之犯行
      有關；又扣案之酒精燈1個、未吸完支海洛因香菸2支，分
      別係屬施用毒品工具及施用之毒品，亦難認與本案被告販
      賣第一、二級毒品之犯行有關，爰均不併予宣告沒收；再
      扣案之行動電話3支（內未含SIM卡），尚乏證據證明被告
      有以此3支行動電話聯絡販賣毒品之事證，無從認定與本
      案有關，且非屬違禁物，亦不予宣告沒收。
    經核原審判決認事用法均無違誤，量刑亦屬適當，應予維持
    。被告上訴意旨否認犯行，仍執陳詞指摘原判決不當，並無
    理由，應予駁回。
據上論斷，應依刑事訴訟法第368條，判決如主文。
本案經檢察官甲○○到庭執行職務。
中    華    民    國    99    年    4     月    22    日
            刑事第六庭  審判長法  官  李  文  雄
                              法  官  陳  如  玲
                              法  官  邱  顯  祥
上列正本證明與原本無異。
如不服本判決應於收受送達後十日內向本院提出上訴書狀，其未
敘述上訴之理由者並得於提起上訴後十日內向本院補提理由書（
均須按他造當事人之人數附繕本）「切勿逕送上級法院」。
                              書記官  許  美  惠
中    華    民    國    99    年    4     月    22    日
附表一：販賣第一級毒品海洛因部分
┌──┬───┬──────┬─────┬─────┬────────┬──────────────┐
│編號│購毒者│交易時間    │交易地點  │ 金    額 │所犯法條        │罪名及宣告刑                │
│    │      │ (民國)     │          │（新臺幣）│                │                            │
├──┼───┼──────┼─────┼─────┼────────┼──────────────┤
│ 1  │陳柏村│97年8 月9 日│臺中縣清水│1,000元   │毒品危害防制條例│乙○○販賣第一級毒品，累犯，│
│    │      │17時57分至19│鎮西濱橋附│          │第4條第1項      │處有期徒刑拾伍年陸月。扣案如│
│    │      │時40分間    │近        │          │                │附表三編號2至5所示之物均沒收│
│    │      │            │          │          │                │；未扣案如附表三編號6所示之 │
│    │      │            │          │          │                │物沒收，如全部或一部不能沒收│
│    │      │            │          │          │                │時，追徵其價額或以其財產抵償│
│    │      │            │          │          │                │之；未扣案販賣第一級毒品所得│
│    │      │            │          │          │                │新臺幣壹仟元沒收，如全部或一│
│    │      │            │          │          │                │部不能沒收時，以其財產抵償之│
│    │      │            │          │          │                │。                          │
├──┼───┼──────┼─────┼─────┼────────┼──────────────┤
│ 2  │陳柏村│97年8 月13日│臺中縣沙鹿│500元     │毒品危害防制條例│乙○○販賣第一級毒品，累犯，│
│    │      │9 時43分至10│鎮龍井交流│          │第4條第1項      │處有期徒刑拾伍年陸月。扣案如│
│    │      │時間        │道附近    │          │                │附表三編號2至5所示之物均沒收│
│    │      │            │          │          │                │；未扣案如附表三編號6所示之 │
│    │      │            │          │          │                │物沒收，如全部或一部不能沒收│
│    │      │            │          │          │                │時，追徵其價額或以其財產抵償│
│    │      │            │          │          │                │之；未扣案販賣第一級毒品所得│
│    │      │            │          │          │                │新臺幣伍佰元沒收，如全部或一│
│    │      │            │          │          │                │部不能沒收時，以其財產抵償之│
│    │      │            │          │          │                │。                          │
├──┼───┼──────┼─────┼─────┼────────┼──────────────┤
│ 3  │陳柏村│97年8 月28日│臺中縣清水│1,000元   │毒品危害防制條例│乙○○販賣第一級毒品，累犯，│
│    │      │20時10分至20│鎮西濱橋附│          │第4條第1項      │處有期徒刑拾伍年陸月。扣案如│
│    │      │時30分間    │近        │          │                │附表三編號2至5所示之物均沒收│
│    │      │            │          │          │                │；未扣案如附表三編號7所示之 │
│    │      │            │          │          │                │物沒收，如全部或一部不能沒收│
│    │      │            │          │          │                │時，追徵其價額或以其財產抵償│
│    │      │            │          │          │                │之；未扣案販賣第一級毒品所得│
│    │      │            │          │          │                │新臺幣壹仟元沒收，如全部或一│
│    │      │            │          │          │                │部不能沒收時，以其財產抵償之│
│    │      │            │          │          │                │。                          │
├──┼───┼──────┼─────┼─────┼────────┼──────────────┤
│ 4  │陳柏村│97年8 月30日│臺中縣沙鹿│1,000元   │毒品危害防制條例│乙○○販賣第一級毒品，累犯，│
│    │      │12時32分至13│鎮龍井交流│          │第4條第1項      │處有期徒刑拾伍年陸月。扣案如│
│    │      │時間        │道附近    │          │                │附表三編號2至5所示之物均沒收│
│    │      │            │          │          │                │；未扣案如附表三編號7所示之 │
│    │      │            │          │          │                │物沒收，如全部或一部不能沒收│
│    │      │            │          │          │                │時，追徵其價額或以其財產抵償│
│    │      │            │          │          │                │之；未扣案販賣第一級毒品所得│
│    │      │            │          │          │                │新臺幣壹仟元沒收，如全部或一│
│    │      │            │          │          │                │部不能沒收時，以其財產抵償之│
│    │      │            │          │          │                │。                          │
├──┼───┼──────┼─────┼─────┼────────┼──────────────┤
│ 5  │陳柏村│97年8 月31日│臺中縣沙鹿│1,000元   │毒品危害防制條例│乙○○販賣第一級毒品，累犯，│
│    │      │23時22分至24│鎮龍井交流│          │第4條第1項      │處有期徒刑拾伍年陸月。扣案如│
│    │      │時間        │道附近    │          │                │附表三編號2至5所示之物均沒收│
│    │      │            │          │          │                │；未扣案如附表三編號7所示之 │
│    │      │            │          │          │                │物沒收，如全部或一部不能沒收│
│    │      │            │          │          │                │時，追徵其價額或以其財產抵償│
│    │      │            │          │          │                │之；未扣案販賣第一級毒品所得│
│    │      │            │          │          │                │新臺幣壹仟元沒收，如全部或一│
│    │      │            │          │          │                │部不能沒收時，以其財產抵償之│
│    │      │            │          │          │                │。                          │
├──┼───┼──────┼─────┼─────┼────────┼──────────────┤
│ 6  │陳柏村│97年9 月1 日│臺中縣龍井│500元     │毒品危害防制條例│乙○○販賣第一級毒品，累犯，│
│    │      │17時16分至17│鄉○○○路│          │第4條第1項      │處有期徒刑拾伍年陸月。扣案如│
│    │      │時30分間    │30號住處前│          │                │附表三編號2至5所示之物均沒收│
│    │      │            │          │          │                │；未扣案如附表三編號7所示之 │
│    │      │            │          │          │                │物沒收，如全部或一部不能沒收│
│    │      │            │          │          │                │時，追徵其價額或以其財產抵償│
│    │      │            │          │          │                │之；未扣案販賣第一級毒品所得│
│    │      │            │          │          │                │新臺幣伍佰元沒收，如全部或一│
│    │      │            │          │          │                │部不能沒收時，以其財產抵償之│
│    │      │            │          │          │                │。                          │
├──┼───┼──────┼─────┼─────┼────────┼──────────────┤
│ 7  │陳柏村│97年9 月11日│臺中縣大甲│1,000元   │毒品危害防制條例│乙○○販賣第一級毒品，累犯，│
│    │      │14時00分至14│鎮○○道路│          │第4條第1項      │處有期徒刑拾伍年陸月。扣案如│
│    │      │時40分間    │附近之麥當│          │                │附表三編號2至5所示之物均沒收│
│    │      │            │勞        │          │                │；未扣案如附表三編號7所示之 │
│    │      │            │          │          │                │物沒收，如全部或一部不能沒收│
│    │      │            │          │          │                │時，追徵其價額；未扣案販賣第│
│    │      │            │          │          │                │一級毒品所得新臺幣壹仟元沒收│
│    │      │            │          │          │                │，如全部或一部不能沒收時，以│
│    │      │            │          │          │                │其財產抵償之。              │
├──┼───┼──────┼─────┼─────┼────────┼──────────────┤
│ 8  │陳柏村│97年9 月20日│臺中縣沙鹿│500元     │毒品危害防制條例│乙○○販賣第一級毒品，累犯，│
│    │      │20時47分至21│鎮龍井交流│          │第4條第1項      │處有期徒刑拾伍年陸月。扣案如│
│    │      │時間        │道附近    │          │                │附表四編號2 至5 所示之物均沒│
│    │      │            │          │          │                │收；未扣案如附表四編號7 所示│
│    │      │            │          │          │                │之物沒收，如全部或一部不能沒│
│    │      │            │          │          │                │收時，追徵其價額或以其財產抵│
│    │      │            │          │          │                │償之；未扣案販賣第一級毒品所│
│    │      │            │          │          │                │得新臺幣伍佰元沒收，如全部或│
│    │      │            │          │          │                │一部不能沒收時，以其財產抵償│
│    │      │            │          │          │                │之。                        │
├──┼───┼──────┼─────┼─────┼────────┼──────────────┤
│ 9  │陳柏村│97年9 月21日│臺中縣沙鹿│800元     │毒品危害防制條例│乙○○販賣第一級毒品，累犯，│
│    │      │15時02分至15│鎮龍井交流│          │第4條第1項      │處有期徒刑拾伍年陸月。扣案如│
│    │      │時30分間    │道附近    │          │                │附表三編號2至5所示之物均沒收│
│    │      │            │          │          │                │；未扣案如附表三編號7所示之 │
│    │      │            │          │          │                │物沒收，如全部或一部不能沒收│
│    │      │            │          │          │                │時，追徵其價額或以其財產抵償│
│    │      │            │          │          │                │之；未扣案販賣第一級毒品所得│
│    │      │            │          │          │                │新臺幣捌佰元沒收，如全部或一│
│    │      │            │          │          │                │部不能沒收時，以其財產抵償之│
│    │      │            │          │          │                │。                          │
├──┼───┼──────┼─────┼─────┼────────┼──────────────┤
│ 10 │何建龍│97年8 月10日│臺中縣大甲│1,000元   │毒品危害防制條例│乙○○販賣第一級毒品，累犯，│
│    │      │16時44分至17│鎮○○道路│          │第4條第1項      │處有期徒刑拾伍年陸月。扣案如│
│    │      │時10分間    │紫雲禪寺附│          │                │附表三編號2至5所示之物均沒收│
│    │      │            │近        │          │                │；未扣案如附表三編號6所示之 │
│    │      │            │          │          │                │物沒收，如全部或一部不能沒收│
│    │      │            │          │          │                │時，追徵其價額或以其財產抵償│
│    │      │            │          │          │                │之；未扣案販賣第一級毒品所得│
│    │      │            │          │          │                │新臺幣壹仟元沒收，如全部或一│
│    │      │            │          │          │                │部不能沒收時，以其財產抵償之│
│    │      │            │          │          │                │。                          │
├──┼───┼──────┼─────┼─────┼────────┼──────────────┤
│ 11 │何建龍│97年9 月22日│臺中縣大甲│1,000元   │毒品危害防制條例│乙○○販賣第一級毒品，累犯，│
│    │      │15時18分至16│鎮順天國中│          │第4條第1項      │處有期徒刑拾伍年陸月。扣案如│
│    │      │時間        │附近      │          │                │附表三編號2至5所示之物均沒收│
│    │      │            │          │          │                │；未扣案如附表三編號7所示之 │
│    │      │            │          │          │                │物沒收，如全部或一部不能沒收│
│    │      │            │          │          │                │時，追徵其價額或以其財產抵償│
│    │      │            │          │          │                │之；未扣案販賣第一級毒品所得│
│    │      │            │          │          │                │新臺幣壹仟元沒收，如全部或一│
│    │      │            │          │          │                │部不能沒收時，以其財產抵償之│
│    │      │            │          │          │                │。                          │
├──┼───┼──────┼─────┼─────┼────────┼──────────────┤
│ 12 │張崇杉│97年8 月8 日│臺中縣沙鹿│2,000元   │毒品危害防制條例│乙○○販賣第一級毒品，累犯，│
│    │      │14時46分至16│鎮○○道附│          │第4條第1項      │處有期徒刑拾伍年拾月。扣案如│
│    │      │時間        │近        │          │                │附表三編號2至5所示之物均沒收│
│    │      │            │          │          │                │；未扣案如附表三編號6所示之 │
│    │      │            │          │          │                │物沒收，如全部或一部不能沒收│
│    │      │            │          │          │                │時，追徵其價額或以其財產抵償│
│    │      │            │          │          │                │之；未扣案販賣第一級毒品所得│
│    │      │            │          │          │                │新臺幣貳仟元沒收，如全部或一│
│    │      │            │          │          │                │部不能沒收時，以其財產抵償之│
│    │      │            │          │          │                │。                          │
├──┼───┼──────┼─────┼─────┼────────┼──────────────┤
│ 13 │張崇杉│97年8 月9 日│臺中縣沙鹿│1,000元   │毒品危害防制條例│乙○○販賣第一級毒品，累犯，│
│    │      │6 時35分至7 │鎮○○道附│          │第4條第1項      │處有期徒刑拾伍年陸月。扣案如│
│    │      │時30分間    │近        │          │                │附表三編號2至5所示之物均沒收│
│    │      │            │          │          │                │；未扣案如附表三編號6所示之 │
│    │      │            │          │          │                │物沒收，如全部或一部不能沒收│
│    │      │            │          │          │                │時，追徵其價額或以其財產抵償│
│    │      │            │          │          │                │之；未扣案販賣第一級毒品所得│
│    │      │            │          │          │                │新臺幣壹仟元沒收，如全部或一│
│    │      │            │          │          │                │部不能沒收時，以其財產抵償之│
│    │      │            │          │          │                │。                          │
├──┼───┼──────┼─────┼─────┼────────┼──────────────┤
│ 14 │張崇杉│97年8 月13日│臺中縣大甲│1,000元   │毒品危害防制條例│乙○○販賣第一級毒品，累犯，│
│    │      │0 時30分至1 │鎮省道附近│          │第4條第1項      │處有期徒刑拾伍年陸月。扣案如│
│    │      │時間        │          │          │                │附表三編號2至5所示之物均沒收│
│    │      │            │          │          │                │；未扣案如附表三編號6所示之 │
│    │      │            │          │          │                │物沒收，如全部或一部不能沒收│
│    │      │            │          │          │                │時，追徵其價額或以其財產抵償│
│    │      │            │          │          │                │之；未扣案販賣第一級毒品所得│
│    │      │            │          │          │                │新臺幣壹仟元沒收，如全部或一│
│    │      │            │          │          │                │部不能沒收時，以其財產抵償之│
│    │      │            │          │          │                │。                          │
├──┼───┼──────┼─────┼─────┼────────┼──────────────┤
│ 15 │張崇杉│97年9 月1 日│臺中縣大甲│1,000元   │毒品危害防制條例│乙○○販賣第一級毒品，累犯，│
│    │      │22時52分至23│鎮大甲交流│          │第4條第1項      │處有期徒刑拾伍年陸月。扣案如│
│    │      │時間        │道附近    │          │                │附表三編號2至5所示之物均沒收│
│    │      │            │          │          │                │；未扣案如附表三編號7所示之 │
│    │      │            │          │          │                │物沒收，如全部或一部不能沒收│
│    │      │            │          │          │                │時，追徵其價額或以其財產抵償│
│    │      │            │          │          │                │之；未扣案販賣第一級毒品所得│
│    │      │            │          │          │                │新臺幣壹仟元沒收，如全部或一│
│    │      │            │          │          │                │部不能沒收時，以其財產抵償之│
│    │      │            │          │          │                │。                          │
├──┼───┼──────┼─────┼─────┼────────┼──────────────┤
│ 16 │張崇杉│97年9 月15日│臺中縣大甲│1,000元   │毒品危害防制條例│乙○○販賣第一級毒品，累犯，│
│    │      │14時36分至15│鎮大甲交流│          │第4條第1項      │處有期徒刑拾伍年陸月。扣案如│
│    │      │時30分間    │道附近    │          │                │附表三編號2至5所示之物均沒收│
│    │      │            │          │          │                │；未扣案如附表三四編號7所示 │
│    │      │            │          │          │                │之物沒收，如全部或一部不能沒│
│    │      │            │          │          │                │收時，追徵其價額或以其財產抵│
│    │      │            │          │          │                │償之；未扣案販賣第一級毒品所│
│    │      │            │          │          │                │得新臺幣壹仟元沒收，如全部或│
│    │      │            │          │          │                │一部不能沒收時，以其財產抵償│
│    │      │            │          │          │                │之。                        │
└──┴───┴──────┴─────┴─────┴────────┴──────────────┘
附表二：販賣第二級毒品甲基安非他命部分
┌──┬───┬──────┬─────┬─────┬────────┬──────────────┐
│編號│購毒者│交易時間    │交易地點  │ 金    額 │所犯法條        │罪名及宣告刑                │
│    │      │ (民國)     │          │（新臺幣）│                │                            │
├──┼───┼──────┼─────┼─────┼────────┼──────────────┤
│ 1  │何建龍│97年9 月1 日│臺中縣大甲│1,000元   │毒品危害防制條例│乙○○販賣第二級毒品，累犯，│
│    │      │13時01分至14│鎮○○路與│          │第4條第2項      │處有期徒刑柒年陸月。扣案如附│
│    │      │時間        │文武路口火│          │                │表三編號2至5所示之物均沒收；│
│    │      │            │雞肉飯    │          │                │未扣案如附表三編號7所示之物 │
│    │      │            │          │          │                │沒收，如全部或一部不能沒收時│
│    │      │            │          │          │                │，追徵其價額或以其財產抵償之│
│    │      │            │          │          │                │；未扣案販賣第二級毒品所得新│
│    │      │            │          │          │                │臺幣壹仟元沒收，如全部或一部│
│    │      │            │          │          │                │不能沒收時，以其財產抵償之。│
├──┼───┼──────┼─────┼─────┼────────┼──────────────┤
│ 2  │何建龍│97年9 月11日│臺中縣大甲│3,000元   │毒品危害防制條例│乙○○販賣第二級毒品，累犯，│
│    │      │12時06分至13│鎮○○路致│          │第4條第2項      │處有期徒刑柒年拾月。扣案如附│
│    │      │時間        │用商工附近│          │                │表三編號1至5所示之物均沒收；│
│    │      │            │          │          │                │未扣案如附表三編號7所示之物 │
│    │      │            │          │          │                │沒收，如全部或一部不能沒收時│
│    │      │            │          │          │                │，追徵其價額或以其財產抵償之│
│    │      │            │          │          │                │；未扣案販賣第二級毒品所得新│
│    │      │            │          │          │                │臺幣參仟元沒收，如全部或一部│
│    │      │            │          │          │                │不能沒收時，以其財產抵償之。│
└──┴───┴──────┴─────┴─────┴────────┴──────────────┘
附表三：
┌──┬───────┬─────┬────────┐
│編號│  物品名稱    │單位      │數            量│
├──┼───────┼─────┼────────┤
│ 1  │甲基安非他命  │包        │6               │
├──┼───────┼─────┼────────┤
│ 2  │電子磅秤      │台        │1               │
├──┼───────┼─────┼────────┤
│ 3  │聯絡電話簿    │本        │1               │
├──┼───────┼─────┼────────┤
│ 4  │塑膠杓子      │支        │3               │
├──┼───────┼─────┼────────┤
│ 5  │分裝夾鏈袋    │包        │7               │
├──┼───────┼─────┼────────┤
│ 6  │未扣案搭配門號│支        │1               │
│    │0000000000號行│          │                │
│    │動電話（含SIM │          │                │
│    │卡）          │          │                │
├──┼───────┼─────┼────────┤
│ 7  │未扣案搭配門號│支        │1               │
│    │0000000000號行│          │                │
│    │動電話（含SIM │          │                │
│    │卡）          │          │                │
└──┴───────┴─────┴────────┘

司法院資訊處製作；財團法人民間司法改革基金會備份。
